最高法院民事判決　　　　　　　　　　 111年度台上字第72號
上　訴　人　徐林素鈴
訴訟代理人　胡 達 仁律師
上　訴　人　巫 美 智
　　　　　　巫 玉 盟
　　　　　　李林素珠
　　　　　　巫 綺 棻
被 上訴 人　林 志 韋
訴訟代理人　林 瓊 嘉律師
上列當事人間請求返還遺產事件，上訴人對於中華民國109年5月
20日臺灣高等法院臺中分院第二審判決（107年度重家上字第 13
號），提起上訴，本院判決如下：
    主  文
第一審判決關於命上訴人徐林素鈴返還新臺幣柒佰零捌萬肆仟肆
佰伍拾叁元本息予兩造公同共有及為遺產分割、原判決關於駁回
上訴人徐林素鈴其餘上訴及為遺產分割，暨各該訴訟費用部分均
廢棄。
上開廢棄部分，被上訴人在第一審之訴駁回。
廢棄改判部分之歷審訴訟費用，均由被上訴人負擔。
    理  由
    本件被上訴人對上訴人提起返還遺產等訴訟，其訴訟標的對
於共同訴訟之各人必須合一確定，上訴人徐林素鈴合法提起上訴
，依民事訴訟法第56條第1項第1款規定，其上訴之效力，及於同
造之巫美智、巫玉盟、李林素珠、巫綺棻，爰將之併列為上訴人
，合先敘明。
    次按因財產權而起訴，應依民事訴訟法第77條之13規定預納
裁判費，此為必須具備之程序。起訴不合程式或有其他不合法之
情形而可以補正者，法院應定期間命其補正，如不於期間內補正
，應以裁定駁回之，同法第249條第1項第6 款亦有明定。依家事
事件法第51條規定，上開規定於家事訴訟事件準用之。是家事訴
訟事件之當事人起訴未繳審判費或繳不足額，經第一審為本案判
決後，上級法院因他造提起合法之上訴，命該當事人補繳第一審
裁判費時，該當事人如不遵繳，自應以判決廢棄第一審判決，駁
回其訴。查被上訴人對上訴人起訴僅繳納部分裁判費，經原法院
裁定命其於收受裁定後7日內補繳第一審裁判費新臺幣9萬9308元
，並於民國109年8月19日送達，雖其對該裁定關於訴訟標的價額
部分提起抗告，惟業經本院以110年度台抗字第551號裁定予以駁
回，該裁定已於110年7月12日送達，有卷附送達證書足據。乃被
上訴人延未補正，其起訴為不合法，第一審及原審判決誤認為合
法，而為命上訴人徐林素鈴給付及分割遺產之實體判決，自有未
合。上訴意旨雖未指摘及此，惟原判決及第一審判決關於上開部
分既均有可議，仍應認其上訴為有理由，爰由本院將各該部分判
決予以廢棄，駁回被上訴人在第一審之訴。
    據上論結，本件上訴為有理由，依家事事件法第51條，民事
訴訟法第477條第1項、第478條第1項第2款、第78 條，判決如主
文。
中    華    民    國   111    年    2     月    17    日
                      最高法院民事第二庭
                          審判長法官  高  孟  焄  
                                法官  彭  昭  芬  
                                法官  蘇  芹  英  
                                法官  徐  福  晋  
                                法官  邱  璿  如  
本件正本證明與原本無異
                                      書  記  官  
中    華    民    國   111    年    2     月    22    日